【裁判字號】    97,抗,1099
【裁判日期】    970923
【裁判案由】    聲請再審
【裁判全文】
臺灣高等法院臺中分院刑事裁定          97年度抗字第1099號
抗 告 人即
再審聲請人  甲○○
上列抗告人因聲請再審案件，不服臺灣彰化地方法院中華民國97
年7月8日裁定（97年度聲再字第4 號），提起抗告，本院裁定如
下：
    主  文
抗告駁回。
    理  由
一、本件抗告意旨略以：茲為測量錯誤定位虛移東8.6 公尺，再
    則不法占用、填土，而致所有權損害。是為請求過水權，請
    求判令裁撤中華民國財政部所屬各級國有財產局、彰化地政
    事務所等30名被告共同給付00000000元整、被告彰化地政事
    務所土地所有權登記面積共約10941 平方公尺、被告莊水萬
    等應將座落花壇鄉○○段658、659、660 地號及彰化市○○
    段581地號4筆面積7000平方公尺地上建物拆除，並將土地交
    還所有權、被告游文棋應將座落同段684 地號在建物旁開挖
    56平方公尺100公分深水溝、蔣阿新應剷除水泥溝再挖深100
    公分排水、吳進雄扣薪一個月本俸加津貼、警員謝明章一千
    元整。為此提起抗告云云。
二、按受理再審聲請之法院，首應審查其再審之聲請是否具備合
    法條件，若其聲請再審之程序違背規定時，即應依刑事訴訟
    法第433條以裁定駁回之（最高法院71年度台抗字第139號裁
    判意旨參照）。次按，再審程序係就確定判決事實錯誤所設
    之救濟方法，此觀諸刑事訴訟法第420條、第421條、第422
    條之規定自明；又按聲請再審，由判決之原審法院管轄。如
    經上訴二審或第三審確定者，應由第二審法院管轄之，此觀
    刑事訴訟法第426 條之規定自明。準此，受判決人所犯案件
    業經二審法院判決確定，其聲請再審應向二審法院為之，如
    向一審法院聲請再審，其聲請再審程序顯已違反上開規定，
    自應依同法第433條規定駁回之（最高法院82年度台聲字第5
    號裁判、司法院民國83年7月28日（83）廳刑一字第13283號
    研究意見意旨參照）。
三、經查：本案聲請再審之竊盜案件，經臺灣彰化地方法院以97
    年度易字第230 號判決無罪後，檢察官不服提起上訴，嗣經
    本院於97年6月25日以97年度上易字第818號判決，撤銷改判
    諭知被告犯竊盜罪，處拘役20日，如易科罰金，以新臺幣1
    千元折算1 日確定在案，有原審臺灣彰化地方法院判決、本
    院判決、臺灣高等法院被告前科紀錄表各一份在卷可稽。是
    以，本件抗告人即再審聲請人甲○○（以下簡稱為抗告人）
    因竊盜案件，既經本院實體上認定有罪，揆諸前開說明意旨
    ，聲請人自應向為確定實體判決之原審法院即本院聲請再審
    ，始為適法。今本件抗告人誤向臺灣彰化地方法院即第一審
    法院遞狀聲請再審，其聲請再審程序顯已違背規定，其聲請
    即屬不合法，原審法院裁定駁回其聲請，於法尚無不合。抗
    告人如確具有聲請再審之理由，只能在法定期間，依據刑事
    訴訟法上開規定，另行向有管轄權之法院再依法聲請再審。
    而今竟不為，仍執前詞而提起抗告，其抗告並無理由，應予
    駁回。
四、據上論結，應依刑事訴訟法第412條，裁定如主文。
中    華    民    國    97    年    9     月    23    日
            刑事第七庭    審判長法  官  林  榮  龍
                                法  官  江  錫  麟
                                法  官  張  惠  立
上列正本證明與原本無異。
不得再抗告。
                                書記官  陳  慈  傳
中    華    民    國    97    年    9     月    24    日


司法院資訊處製作；財團法人民間司法改革基金會備份。
